【裁判字號】    92,親,72
【裁判日期】    921127
【裁判案由】    否認子女
【裁判全文】
臺灣桃園地方法院民事判決                            九十二年度親字第七二號
    原      告    乙○○
    訴訟代理人    何啟熏  律師
    被      告    甲○○
    兼法定代理人  丙○○
右當事人間否認子女事件，於中華民國九十二年十一月十三日言詞辯論終結，本院判
決如左：
    主      文
確認被告甲○○非被告丙○○自原告受胎所生之女。
訴訟費用由被告負擔。
    事      實
甲、原告方面：
  一、聲明：如主文所示。
  二、陳述：
  （一）、原告與被告丙○○本係夫妻，嗣於民國（下同）八十九年七月十四日協議
          離婚。近日因原告之祖父呂良去世，原告之父為辦理繼承登記，於九十二
          年五月二日向戶政事務所申請戶籍謄本，竟在原告戶籍之記事欄中發現「
          民國九十年三月十六日已接通報次女甲○○民國九十年三月十五日生」等
          文字，以上有戶籍謄本可稽。
  （二）、茲因被告丙○○早於八十八年七月間即離家出走，嗣被告丙○○返家與原
          告協議後，才於八十九年七月十四日辦妥離婚登記。因原告於丙○○離家
          出走後即未再與丙○○同房，故被告甲○○顯非原告之女。
  （三）、被告甲○○雖係九十年三月十五日出生，同年三月十六日申報戶口，惟原
          告係九十二年五月二日看到戶籍謄本後才知悉被告甲○○出生之事實，為
          此爰依民法第一千零六十三條第二項提起本件訴訟，為此依法訴請判決如
          聲明。
  三、證據：提出戶籍謄本乙份為證。
乙、被告方面：
  一、聲明：同意原告之請求。
  二、陳述：被告甲○○確非被告丙○○自原告受胎所生之女。被告丙○○與原告係
            於八十八年七月分居的，被告甲○○係九十年三月十五日出生，這期間
            被告丙○○與原告未曾共同生活，八十九年七月十四日辦理離婚時，被
            告丙○○並未告知原告懷孕，以及被告甲○○出生的事實。對於原告係
            於九十二年五月二日申辦戶籍謄本時方知悉被告甲○○出生的事實無意
            見。
丙、本院依職權囑託財團法人長庚紀念醫院鑑定兩造之血緣關係。
     理      由
一、本件原告主張其與被告丙○○本係夫妻，嗣於八十九年七月十四日協議離婚，惟
    被告丙○○於婚姻關係存續中受胎，而於九十年三月十六日生有一女即被告甲○
    ○，且原告是於九十二年五月二日始知悉被告甲○○出生之事實，業據其提出戶
    籍謄本等件為憑，復為被告當庭所不爭執，自堪信為真實。又原告主張其與被告
    丙○○於八十八年七月間即行分居，迄今未曾再同居，被告甲○○應非被告丙○
    ○自原告受胎所生乙節，經本院囑託財團法人長庚紀念醫院鑑定兩造間血緣關係
    之結果，覆稱：「根據Ｄ２Ｓ１３３８，Ｄ２１Ｓ１１，Ｄ１９Ｓ４３３，ＴＨ
    ０１，ＦＧＡ，ＣＳＦ１ＰＯ，等位點之遺傳標記分析結果，據以排除『乙○○
    是甲○○的親生父親』。（六重排除）」，此有財團法人長庚紀念醫院九十二年
    九月二十三日（九二）長庚院法字第０六一九號函附親子鑑定報告乙份在卷可按
    ，是原告此部分主張，亦堪認為真實。
三、按民法第一千零六十三條第一項推定之婚生子女，如夫妻之一方能證明妻非自夫
    受胎者，得於知悉子女出生之日起，一年內提起否認之訴，同條第二項定有明文
    。查被告丙○○既係在其與原告婚姻關係存續中受胎，而於九十年三月十五日生
    下被告甲○○，則依法自應推定被告甲○○為原告與被告丙○○之婚生女，然被
    告丙○○受胎懷有被告甲○○時，並未與原告同居即非自原告受胎，準此，原告
    於知悉被告甲○○出生之日起一年內提起本件訴訟，於法洵屬有據，應予准許。
四、據上論結，本件原告之訴為有理由，依民事訴訟法第七十八條、第八十五條第一
    項前段，判決如主文。
中      華      民      國    九十二    年     十一     月    二十七    日
                                        臺灣桃園地方法院家事法庭
~B法  官  汪智陽
右正本係照原本作成
如對本判決上訴須於判決送達後廿日內向本院提出上訴狀
中      華      民      國    九十二    年     十一     月    二十七    日
~B書記官  陳月桂


司法院資訊處製作；財團法人民間司法改革基金會備份。
